【裁判字號】    90,簡上,128
【裁判日期】    900620
【裁判案由】    就業服務法
【裁判全文】
臺灣臺北地方法院刑事判決                          九十年度簡上字第一二八號
    上  訴  人
    即  被  告  甲○
右上訴人即被告因違反就業服務法案件，不服本院九十年度簡字第七九八號，中華民
國九十年三月十九日第一審簡易判決（聲請簡易判決處刑案號：臺灣臺北地方法院檢
察署九十年度偵字第二七二一號），提起上訴，本院管轄之第二審合議庭判決如左：
    主  文
上訴駁回。
    事  實
一、甲○明知僱主未經主管機關許可，不得聘僱許可失效之外國人，在國內從事工作
    ，竟未經主管機關許可，自民國八十七年三月起至同年九月止，以時薪新臺幣二
    百五十元之代價，聘僱許可失效之菲律賓籍女子ＪＡＹＮＥ  Ｌ．ＬＥＧＡＳＰ
    Ｉ（下稱ＬＥＧＡＳＰＩ，原為王麗娜所申請聘僱於八十二年五月二十八日入境
    台灣地區，嗣因連續曠職三日失去聯繫，於八十四年七月二十五日經行政院勞工
    委員會以台八十四勞職外字第○○五九一六八號函撤銷其受聘僱許可），在其臺
    北市大安區○○○路一七○巷一弄十四號住處從事清潔打掃工作。嗣ＬＥＧＡＳ
    ＰＩ於八十九年十一月二十日在臺北市市○○道、敦化南路口為警查獲後，循線
    查獲上情。
二、案經臺北市政府警察局松山分局報告臺灣臺北地方法院檢察署偵查聲請簡易判決
    處刑。
    理  由
一、訊據上訴人甲○矢口否認有右揭違反就業服務法之犯行，辯稱：伊不認識ＬＥＧ
    ＡＳＰＩ，可能因多次拒絕外勞之求職，遭挾怨報復，倘ＬＥＧＡＳＰＩ曾於伊
    家中工作，何以竟將伊一雙女兒誤認為一對兒女，顯見ＬＥＧＡＳＰＩ之證詞不
    足採信云云，並提出戶籍謄本一份為證。惟查，右揭犯罪事實，業據證人即菲籍
    外勞ＬＥＧＡＳＰＩ於警訊時證述綦詳，並有證人ＬＥＧＡＳＰＩ指認之口卡片
    及英文自白書在卷可證；而菲籍外勞ＬＥＧＡＳＰＩ於八十二年五月二十八日經
    案外人王麗娜申請入台工作，嗣因連續三日曠職，無法聯繫，於八十四年七月二
    十五日經行政院勞工委員會以台八十四勞職外字第○○五九一六八號函撤銷其受
    聘僱許可，為許可失效之外國人，有行政院勞委會函一份在卷足稽。至證人ＬＥ
    ＧＡＳＰＩ雖將被告之一雙女兒誤稱為一對兒女，惟證人對於被告家庭成員之人
    數（含被告之配偶及其父親共五人）及關係、家中開設鞋店、住屋類型，乃至於
    住家電話等情，均能具體陳明，被告亦自承其住家電話僅少數親屬及友人知悉，
    外人不易得知，且被告既謂不認識該證人，復稱係遭挾怨報復，殊嫌矛盾，益證
    菲籍外勞ＬＥＧＡＳＰＩ確實曾受聘於被告家中工作無疑。被告空言否認，不足
    採信，本件事證明確，被告之犯行堪以認定。
二、核被告所為，係違反就業服務法第五十三條第一款規定，聘僱許可失效之外國人
    ，其聘僱人數為一人，應論以同法第五十八條第一項前段之罪。原審依刑事訴訟
    法第四百四十九條第一項前段、第三項、第四百五十四條第二項，就業服務法第
    五十八條第一項前段、第五十三條第一款，刑法第十一條前段、第四十二條第二
    項、罰金罰緩提高標準條例第二條、現行法規所定貨幣單位折算新臺幣條例第二
    條之規定，量處被告罰金新臺幣五萬元，如易服勞役，以新臺幣九百元即銀元三
    百元折算一日，其認事用法均無不當，量刑亦稱妥適，被告仍執前詞，指摘原判
    決不當，非有理由，應予駁回。
三、據上論斷，應依刑事訴訟法第四百五十五條之一第一項、第三項、第三百六十八
    條，判決如主文。
本案經檢察官葉惠燕到庭執行職務。
中    華    民    國      九十        年      六      月      二十    日
                                      臺灣臺北地方法院刑事第九庭
                                          審判長法  官  李英豪
                                                法  官  王綽光
                                                法  官  林怡秀
右正本證明與原本無異。
本判決不得上訴。
                                                書記官  賴敏慧
中    華    民    國      九十        年     六       月     二十一   日
附錄本案論罪科刑法條全文：
就業服務法第五十三條
雇主不得有左列行為：
一、聘僱或留用未經許可或許可失效之外國人。
二、以本人名義聘僱外國人為他人工作。
三、未經許可聘僱或留用他人所申請聘僱之外國人。
四、指派所聘僱之外國人從事申請許可以外之工作。
就業服務法第五十八條
違反第五十三條第一款、第二款或第三款規定，其聘僱或留用人數為一人者，處六月
以下有期徒刑、拘役或科或併科新台幣九萬元以下罰金；其聘僱或留用人數為二人以
上者，處三年以下有期徒刑、拘役或科或併科新台幣三十萬元以下罰金。
法人之代表人、法人或自然人之代理人、受僱人或其他從業人員，因執行業務犯前項
之罪者，除處罰其行為人外，對該法人或自然人亦科以前項之罰金。


司法院資訊處製作；財團法人民間司法改革基金會備份。
